---
title: "Concessão de Crédito"
subtitle: "Aprendizado de Máquina - Modelo de Regressão"
author: "Sérgio Carvalho"
date: "`r format(Sys.Date(), '%d %B, %Y')`"
output:
  rmdformats::readthedown:
    self_contained: true
    highlight: zenburn 
    code_folding: show
    style_body: justify
    df_print: paged
    number_sections: yes
    toc_float:
      collapsed: yes
      smooth_scroll: yes
editor_options: 
    chunk_output_type: inline
---


```{css, echo = FALSE}
div.sourceCode, pre.sourceCode{
  color: #cccccc;
  background-color: #303030;
}

body{text-align: justify;}
```


```{r options-chunk, include=FALSE}
knitr::opts_chunk$set(echo = TRUE, 
                      eval = TRUE, 
                      message = FALSE,
                      warning = FALSE, 
                      include = TRUE,
                      fig.path = "figures/")
```

```{r echo=FALSE, message=FALSE, warning=FALSE, include=F}
source('../pacote_e_funcoes/funcoes.R')
source('../pacote_e_funcoes/pacotes.R')
```


# Objetivos

  * Construir Modelo Preditivo que seja capaz de prever a quantidade de um determinado valor a ser emprestado ao cliente dado que ele tem boas chances de ser um bom pagador. 
  
  * Quais Modelos utilizar ? 
  * Modelos no Radar
      * Modelos Lineares Generalizados
      * Modelos de Machine Learning
      
  * Métricas de Performance
  * * RMSE
  

# Conjunto de dados


```{r read-dataset, message=FALSE, warning=FALSE}
df <- fread('../outputs/df_abt.csv', 
                     sep=",", 
                     showProgress = FALSE)[,-1] %>%
                     data.frame(stringsAsFactors = T)
```



```{r echo = F}
df[,lapply(df,'class')=='character'] = df[,lapply(df,'class')=='character'] %>% 
                                                             lapply(factor) %>% 
                                               data.frame(stringsAsFactors = T)

df$Credit_History = as.factor(df$Credit_History)
df$ApplicantIncome = as.numeric(df$ApplicantIncome)
```


```{r}
head(df)
```


# Ajustando um modelo aos dados

Como a distribuição da variável LoanAmount é assimétrica com cauda a direita, podemos utilizar um MLG, modelos linerares generalizados, em particular a distribuição Gamma. 

Ainda é importante lembrar que dentro do contexto de negócio o processo de seleção de variáveis conta com o apoio dos especialistas da área, o que ajuda bastante, porém as vezes por questões intrínsecas do negócio uma variável que é rejeitada por algum método de seleção acaba permanecendo no modelo. 

## Split no conjunto de dados

```{r}
set.seed(42)
index <- createDataPartition(df$LoanAmount, p = 0.7, list = FALSE)

df.train <- df[index, ]
df.test  <- df[-index,]
```


```{r echo=F}
df.test[1,c('Property_Area',
            'Credit_History', 
            'LoanAmount',
            'Loan_Amount_Term',
            'CoapplicantIncome',
            'ApplicantIncome',
            'Education','Married')] 
```


# Matrix de Correlação 

```{r}
cor(df[,unlist(lapply(df,class)=='numeric')])
```



```{r ajutando-com-a-distribuição-gamma-mgl}
set.seed(548)
fit.model = glm(LoanAmount ~ Married + Education + ApplicantIncome + 
                             CoapplicantIncome + Loan_Amount_Term + 
                             Property_Area + Loan_Status,
                             data = df.train[,-1],family = Gamma(link = "log"))

summary(fit.model)
```


## Teste Qui-Quadrado

```{r test-qui-quadrado}
round(1-pchisq(59.318,422, ncp = 0, lower.tail = T, log.p = F),4)
```

O desvio do modelo foi de D($y$;$\hat{\mu}$) = 59.318, com 422 graus de liberdade, que leva a P = 1,00 e indica um ajuste adequado.


## Predição 

```{r predict}
predicao <- exp(predict(fit.model,df.test))
```

## Plot Ecdf

Como não temos os valores da variável __LoanAmount__ no conjunto de dados de teste, podemos apenas verificar se a distribuição dos dados preditos esta de acordo com a distribuição dos dados reais da variável LoanAmount do conjunto de dados de treino. A da distribuição impírica acumulada dos dados pode nos ajudar com isso. 

```{r plot-ecdf, fig.width=15,fig.height=6}
latticeExtra::ecdfplot(~ df$LoanAmount + predicao, 
                         auto.key=list(space='bottom',col = c('red','blue')), 
                         col = c('red','blue'), 
                         lwd = c(2,3), 
                         xlab =" ",ylab = 'F(x)',
                         main = 'Distribuição Empírica Acumulada')
```

Observe que há concordância entre os valores preditos e reais da variável __LoanAmount__. Uma outra forma de verificar essa condordância é plotar as distribuições de densidade e frequência, como fiz abaixo. 


```{r data-frame-predict}
predicao <- data.frame('predicao' = predicao)
```

```{r densidades, fig.width=15, fig.height=6, message=FALSE,warning=FALSE}
p1 <- ggpubr::ggdensity(predicao, x = "predicao", 
              fill = "#0073C2FF", color = "black",
              add = "mean", rug = TRUE) +
              xlim(xlim = c(0,700)) +
              #ylim(ylim = c(0,0.02)) +    
              labs(title = 'Distribuição da densidade das predições') +
              theme_dark()

p2 <- ggpubr::ggdensity(fit.model$data, x = "LoanAmount", 
              fill = "lightyellow", color = "black",
              add = "mean", rug = TRUE) +
              #ylim(ylim = c(0,0.015)) + #xscale("log2", .format = TRUE)
              labs(title = 'Distribuição da densidade da variável LoanAmount') +
              theme_dark()

gridExtra::grid.arrange(p1,p2,nrow = 1)
```


Embora as distribuições estejam muito parecidas, os gráficos acima nos permite visualizar que os valores preditos assume uma variabilidade um pouco maior a partir do valor médio da distribuição. 


```{r histogramas, fig.height=6, fig.width=15, message=FALSE, warning=FALSE}
p3 <- ggplot(predicao, aes(x = predicao)) + 
      geom_histogram(bins = 100, 
                     color = "black", 
                     fill = "#0073C2FF") +
      xlim(xlim = c(0,700) ) +
#      ylim(ylim = c(0,100)) +
      labs(title = 'Distribuição de frequência das predições') +
      theme_dark()

p4 <- ggplot(fit.model$data, aes(x = LoanAmount)) + 
      geom_histogram(bins = 100, 
                     color = "black", 
                     fill = "lightyellow") +
 #     xlim(xlim = c(0,max(fit.model$LoanAmount))) +
 #     ylim(ylim = c(0,100)) +
      labs(title = 'Distribuição de frequência da variável LoanAmount') +
      theme_dark() 


gridExtra::grid.arrange(p3,p4,nrow = 1)
```

Observe que de certa forma o conseguimos estimar o comportamento da distribuição da variável LoanAmount.       


# Métricas de Performance   


## Rsquare

```{r r-square}
rss <- sum((fit.model$residuals)^2)  ## soma dos quadrados dos resíduos 
tss <- sum((fit.model$y - mean(fit.model$y))^2)  ## soma total dos quadrados
(r.square <- 1-rss/tss)
```

Este é um bom resultado para uma primeira iteração, o modelo consegue explicar cerca de 99% da variabilidade dos dados.


## RMSE

```{r rmse}
sqrt(mean((fit.model$residuals)^2))
```

Com esse RMSE somente o kaggle me dirá se está bom ou não.


# Diagnósticos

```{r anova}
car::Anova(fit.model)
```

Este resultado da Anova nos mostra que com excessão da variável __Loan_Status__ todas as outras são importantes para explicar o comportamento da variável __LoanAmount__.


## Do Modelo

```{r fig.width=18,fig.height=8, message=FALSE,warning=FALSE}
car::residualPlots(fit.model)
```


## Resíduos


```{r fig.width=18,fig.height=8, message=FALSE,warning=FALSE}
par(mfrow=c(1,2))
y = fit.model$residuals
mean.y <- mean(y)
sd.y <- sd(y)
hist(y, probability=T, breaks = 60)
y.range <- seq(floor(min(y)), ceiling(max(y)), 0.05)
x <- dnorm(y.range, mean=mean.y, sd=sd.y)
lines(y.range, x, col="red")
car::qqPlot(y)
```


# Conclusão

Como os resíduos estão bem distribuídos em torno de zero podemos considerar que nosso ajuste está razoável para uma primeira iteração de análises. Além disso é interessante notar que os resíduos que estão muito acima de zero podem ser os casos em que o valor do empréstimo concedido ao cliente está acima da sua capacidade de pagamento o que implicando em um aumento do risco de retorno dos valores, logo, da inadimplência. 
  
Já os valores dos resíduos que estão abaixo de zero significa que o valor concedido ao cliente está dentro das suas possibilidades de pagamento da dívida adiquirida, o que necessariamento reduz o risco de inadimplência.  

## Exportando o Modelo

```{r}
saveRDS(fit.model,'../outputs/regression_model.rds')
```





