---
title: "Concessão de Crédito"
subtitle: 'Mapa das Atividades'
author: "Sérgio Carvalho"
date: "`r format(Sys.Date(), '%d %B, %Y')`"
output:
  rmdformats::readthedown:
    self_contained: true
    highlight: zenburn 
    code_folding: show
    style_body: justify
    df_print: paged
    number_sections: yes
    toc_float:
      collapsed: yes
      smooth_scroll: yes
editor_options: 
    chunk_output_type: inline
---


```{css, echo = FALSE}
div.sourceCode, pre.sourceCode{
  color: #cccccc;
  background-color: #303030;
}

body{text-align: justify;}
```


```{r options-chunk, include=FALSE}
knitr::opts_chunk$set(echo = TRUE, 
                      eval = TRUE, 
                      message = FALSE,
                      warning = FALSE, 
                      include = TRUE,
                      fig.path = "figures/")
```


```{r echo=FALSE, message=FALSE, warning=FALSE, include=F}
source('../pacote_e_funcoes/funcoes.R')
source('../pacote_e_funcoes/pacotes.R')
```

# Reunião de Alinhamento  

## Participantes

* [Lídia Camargo](https://www.linkedin.com/in/lidia-camargo-78a6265a/) 
* [Sérgio Carvalho](https://sergiocarvalho-estatistico.github.io/)


# Introdução

Nesse desafio, você irá construir uma aplicação que apoie a decisão de um concessor de crédito! 

## Objetivo do Projeto

* Prever se o cliente irá ou não pagamento da dívida 
  * Loan_Status: Se o empréstimo foi quitado ou não

* Em caso positivo, qual a quantidade ideal para emprestar?
  * LoanAmount: Quantidade do empréstimo (em milhares)

# Base de dados 

```{r read-dftrain}
df <- data.table::fread('../dados/dataset.csv', 
                             sep=",", 
                             showProgress = FALSE)  %>% 
            data.frame(stringsAsFactors = F)
df
```


## Dicionário de dados

* Loan_ID: Id único
* Gender: gênero
* Married: casado ou não casado
* Dependents: quantidade de dependentes
* Education: grau de escolaridade
* Self_Employed: se a pessoa é autônoma
* ApplicationIncome: Renda
* CoapplicationIncome: Renda familiar
* Loan Amount: Quantidade do empréstimo (em milhares)
* Loan_Amount_Term: Tempo para quitação da dívida (em dias)
* Credit_History: Se a pessoa possui empréstimos passados
* Property_Area: Se a pessoa mora em zona rural ou urbana
* Loan_Status: Se o empréstimo foi quitado ou não

Note que as colunas target são LOAN_AMOUNT e LOAN_STATUS


# O que é esperado

* Ciência de dados:
  * Análise exploratória dos dados
  * Pré processamento
  * Geração e validação dos modelos

É recomendado a disponibilização de todo o processo em um notebook do Jupyter.

# Aplicação

Após a geração dos modelos, você deverá realizar as seguinte atividades:

* Serialização dos modelos gerados
* Criação de uma API que tenha como input as features de entrada utilizadas para geração do modelo, e tenha como saída as respostas dos modelos
* As saídas das respostas de API deverão ser salvas em um banco de dados MongoDB
* Criação de um Dockerfile para conteinerização da API gerada

# Observações

* Todos os códigos deverão ser disponibilizados via GitHub. 
* É interessante a escrita de um README com instruções de utilização dos códigos.

# Bonus 
A base de dados pode conter um sério problema. Na sua opinião, qual seria? - Escreva a resposta no README do github.

# Conclusão
Não estamos esperando os melhores modelos de aprendizado de máquina! O que será mais avaliado é o raciocínio seguido na construção dos modelos e a capacidade de colocá-los em produção.



