---
title: "Concessão de Crédito"
subtitle: "Preparação, Manipualação e Exploração dos dados"
author: "Sérgio Carvalho"
date: "`r format(Sys.Date(), '%d %B, %Y')`"
output:
  rmdformats::readthedown:
    self_contained: true
    highlight: zenburn 
    code_folding: show
    style_body: justify
    df_print: paged
    number_sections: yes
    toc_float:
      collapsed: yes
      smooth_scroll: yes
editor_options: 
    chunk_output_type: inline
---


```{css, echo = FALSE}
div.sourceCode, pre.sourceCode{
  color: #cccccc;
  background-color: #303030;
}

body{text-align: justify;}
```


```{r options-chunk, include=FALSE}
knitr::opts_chunk$set(echo = TRUE, 
                      eval = TRUE, 
                      message = FALSE,
                      warning = FALSE, 
                      include = TRUE,
                      fig.path = "figures/",
                      fig.width = 15, 
                      fig.height = 6)
```


```{r echo=FALSE, message=FALSE, warning=FALSE, include=F}
source('../pacote_e_funcoes/funcoes.R')
source('../pacote_e_funcoes/pacotes.R')
```


# Objetivos

  * Tipo de variáveis
      * * Inteiras ou discretas: 
      * * Numéricas ou double
      * * Categóricas
      * * Qualitativas
      * Qualidade dos dados          
      * * Quantidade de NA's por variável
  * Criação de novas variáveis, se precisar
  * Transformação das variáveis, se precisar

# Conjunto de Dados de Teste


```{r read-data-test}
df <- data.table::fread('../dados/dataset.csv', 
                             sep=",", 
                             showProgress = FALSE)  %>% 
            data.frame(stringsAsFactors = F)
```

## Visualizando os dados

```{r}
df %>% head()
```

## Qualidade do dados

```{r}
apply(df,2,function(x) sum(as.numeric(x=="")))
```

Observe que as variáveis Gender, Married, Dependents e Self_Employed possuem valores não declarados. Para esses valores irei criar a categoria __vnd__ (valor não declarado). 

```{r}
df$Gender[df$Gender == ""] = 'vnd'
df$Married[df$Married == ""] = 'vnd'
df$Dependents[df$Dependents == ""] = 'vnd'
df$Self_Employed[df$Self_Employed == ""] = 'vnd'
```



# Características do Dados

```{r}
str(df)
```

Há em nosso conjunto de dados 614 linhas e 13 colunas com 3 tipos de dados:

* Character (chr)
* Integer (int)
* Numéric (num)

## Dados Duplicados

Será que há dados duplicatos em nosso dataframe? 

```{r remove-rows-duplicate}
df %>% distinct(Loan_ID, .keep_all = TRUE)
```

Não há linhas duplicatas em nosso conjunto de dados.

# Distribuição das Variáveis Respostas

## Variável Loan_Status

Qual a proporção de clientes que pagaram (Y) ou não pagaram (N) os empréstimos?

```{r fig.width=18, fig.height=5}
df %>% 
  select(Loan_Status) %>% 
  table %>% 
  prop.table() %>% 
  barplot(beside= T,
          main = 'Proporções da Classes N e Y',
          xlab = 'Proporções',
          ylab = 'classes',
          col = c('red','lightblue'),
          horiz = T,
          las = 2,
          xlim = c(0,1), 
          legend.text = c(0.31,0.69))  
```

Observe que embora as proporções das classes N e Y não estão em perfeito equilíbrio $50\%/50\%$ não há também um desbalanceamento crítico do tipo $90\%/10\%$ ou até $99\%/1\%$ e este fato pode nos ajudar em relação a atingir uma boa performance do modelo.  

## Variável LoanAmount

```{r distr-target,fig.width=18,fig.height=6}
p0 <- ggdensity(df, x = 'LoanAmount', 
          fill = "#0073C2FF", color = "black",
          add = "mean", rug = TRUE) +
          labs(title = 'Distribuição da densidade da variável LoanAmount') +
          theme_dark()

p1 <- ggplot(df, aes(x = LoanAmount)) + 
      geom_histogram(bins = 80, 
                     color = "black", 
                     fill = "#0073C2FF") +
      labs(title = 'Distribuição de frequência da variável LoanAmount') +
      theme_dark() 


gridExtra::grid.arrange(p0,p1,nrow = 1)
```

## Variáreis do Tipo String

Irei converter as variáveis do tipo string para o tipo categórico.

```{r type-str}
df[,unlist(lapply(df,is.character))] = df[,unlist(lapply(df,is.character))] %>%
                                                         apply(2,as.factor) %>% 
                                                         data.frame()
df %>% head()
```

## Resumo das Informações 

```{r resumo-dos-dados}
skimr::skim_to_wide(df)
```

Notem que há valores missing presente nas seguintes variáveis:

<center>

|       Variável     |   Tipo   |   Qtde Missing  |
|:------------------:|:--------:|:---------------:|
|  Credit_History    | Integer  |      50         |
|  Loan_Amount_Term  | Integer  |      14         |
|  LoanAmount  	     | Integer  |      22	        |   	

</center>

Irei observar cada uma dessas variáveis e a sua relação com a variável resposta.


# Análise da distribuição para os Valores Missing

Queremos observar aqui qual o comportamento da variável resposta considerando os valores missing das variáveis explicativas.

## Variável Credit_History

Vejam que interessante, a variável __Credit_History__ tem a característíca de uma variável categórico, no entanto, o seu tipo de dados é integer. 

```{r}
count(df,Credit_History)
```

Exatamente como havia pensado! Ela possui apenas dois valores 0 e 1 e dessa forma podemos transforma-la em uma variável categórica sem perda de informção.   

```{r convert-int-to-categorical}
df$Credit_History = as.factor(df$Credit_History)
```

Observe que agora variável é do tipo categórico (factor). 

```{r}
df %>% head()
```


## Variável Credit_History vs Loan_Status

Como se comporta a variável resposta __Loan_Status__ para os valores missing da variável __Credit_History__?

```{r var-missing-credit-history-Loan_Status}
df[is.na(df$Credit_History),] %>% 
          select(Loan_Status) %>% 
                        table %>% 
                     prop.table()
```

Sabemos que a proporção original das categorias da variável resposta é de 31% para N e de 69% para Y, considerando este fato e observando que os valores ausentes na variável __Credit_History__ se aproximam dessa distribuição, temos que, os valores ausentes na __Credit_History__ aparentemente não alteram a distribuição da variável resposta.     

## Variável Credit_History vs LoanAmount

Qual será distribuição da variável __LoanAmount__ considerando os valores missing da variável __Credit_History__?

```{r summary-LoanAmount-by-missing-credit-history}
rbind("df" = summary(df$LoanAmount),
      "df.missing" = summary(df[is.na(df$Credit_History),'LoanAmount'])) %>% data.frame()
```

Os valores para a medida de posição mediana sugere que a distribuição da variável __LoanAmount__ é pouco alterada para os valores missing da variável __Credit_History__. 

## Variável Loan_Amount_Term vs Loan_Status

Qual será a distribuição da variável __Loan_Status__ considerando os valores missing da variável __Loan_Amount_Term__?

```{r var-missing-loan-amount-term-Loan_Status}
df[is.na(df$Loan_Amount_Term),] %>% 
            select(Loan_Status) %>% 
                          table %>% 
                      prop.table()
```

Note que para os valores missing da variável __Loan_Amount_Term__ a variável __Loan_Status__ tem suas proporções alteradas.

## Variável Loan_Amount_Term vs LoanAmount

Qual será distribuição da variável __LoanAmount__ considerando os valores missing da variável __Loan_Amount_Term__?

```{r summary-LoanAmount-by-missing-loan-amount-term}
rbind("df" = summary(df$LoanAmount),
      "Loan_Amount_Term_Missing" = summary(df[is.na(df$Loan_Amount_Term),'LoanAmount'])) %>% data.frame()
```

Novamente temos que os valores missing da variável __Loan_Amount_Term__ alteram as características da distribuição da variável __LoanAmount__.

## A Variável LoanAmount vs Loan_Status

Distribuição da variável __Loan_Status__ considerando os valores missing da variável __LoanAmount__.

```{r var-missing-loan-amount-loan_Status}
df[is.na(df$LoanAmount),] %>% 
            select(Loan_Status) %>% 
                          table %>% 
                      prop.table()
``` 

Os valores missing da variável __LoanAmount__ alteraram as proporções das classes N e Y da variável __Loan_Status__.


# Resolvendo os valores Missing

Para construir um modelo que impute valores nas variáveis com valores missing vamos retirar todas as variáveis que possuem alguma porcentagem de valores nulos e deixar no data frame somente uma delas em cada modelo. 

## Criando os data frames

Retirando as variáveis __Loan_Amount_Term__ e __LoanAmount__.

```{r df-credit-history}
df.Credit_History <- df %>% select(-Loan_Amount_Term,-LoanAmount)
```

Retirando as variáveis __Credit_History__ e __LoanAmount__.

```{r df-loan-amount-term}
df.Loan_Amount_Term <- df %>% select(-Credit_History,-LoanAmount)
```

Retirando as variáveis __Credit_History__ e __Loan_Amount_Term__.

```{r df-loan-amount}
df.LoanAmount <- df %>% select(-Credit_History,-Loan_Amount_Term)
```


Criando um vetor com o nome das variáveis e uma lista com os dataframes criados.

```{r varsnames-df-list}
vars <- c('Loan_Amount_Term','Credit_History','LoanAmount')

list.df <- list(df.Loan_Amount_Term,
                df.Credit_History,
                df.LoanAmount)
```

A função abaixo automatiza o processo de impute de dados nos valores missing de cada variável.

```{r funcao-impute}
f.pred <- function(fac,df.var,rf.model,var){ 

  new.df <- df.var[is.na(df.var[,var]),!(names(df.var) %in% var)]
  pred_rf <- predict(rf.model, newdata =  new.df)
  fac[is.na(fac[,var]),var] <- pred_rf

  return(fac)
}
```

## Usando a Caret e RandomForest

Utilizarei o random forest para o processo de regressão e classifição de imputs dos dados faltantes.

```{r - fitcontrol-regression}
set.seed(12345)

# Para usar no modelo de Imput by Regression
fitControl_a <- trainControl(method="cv", 
                           number=5, 
                           savePredictions = 'final')

# Para usar no modelo de Imput by classfication
fitControl_b <- trainControl(method="cv", 
                           number=5, 
                           savePredictions = 'final',
                           classProbs= F, 
                           summaryFunction = multiClassSummary)
```

Imputando valores não nulos para em cada variável.

```{r rf-model, message=FALSE, warning=FALSE}
dfa = df
set.seed(12345)

# Crio uma lista para armazenar os modelos
rf.list <- list()

for(j in 1:length(vars)){ 

 # atribuo em df um df."variavel" sem os valor nulos       
 dfx <- list.df[[j]] %>% na.omit()  

 # train model regressin with random-forest 
 if( vars[j] %in% vars[c(1,3)] ){
   
     rf.list[[j]] <- caret::train(eval(parse(text = paste(vars[j],'~.'))),
                                                    data = dfx[,-1], 
                                                    tuneLength=5,
                                                    trControl = fitControl_a,
                                                    method='rf')
 }


  # train model classification with random-forest 
 if( vars[j] %in% vars[2] ){
   
     rf.list[[j]] <- caret::train(eval(parse(text = paste(vars[j],'~.'))),
                                                    data = dfx[,-1], 
                                                    tuneLength=5,
                                                    trControl = fitControl_b,
                                                    method='rf')
 } 
 # imputo as categorias faltantes no valores nulos das variáveis
 dfa <- f.pred(dfa,list.df[[j]],rf.list[[j]],vars[j])
 
 cat(j,' - ')
 
}
```

Será que há ainda algum valor nulo no conjunto de dados?

```{r values-nulos, fig.width=15, fig.height=7}
anyNA(dfa)
```

Imputs realizados com sucesso!

# Comparando Distribuições

E como será que ficou a distribuição das variáveis após o imput? 

Conjunto de dados originais

```{r antes-do-imput}
summary(df[,vars])
```

Conjunto de dados após os Imputs.

```{r apos-do-imput}
summary(dfa[,vars])
```

## Analytic Base Table (ABT)

```{r}
df = dfa
```

# Importância das Variáveis

Será que os dados que possuem valores nulos tem importância em relação as variáveis respostas Loan_Status e LoanAmount?
 
```{r vars-importance-loan-status,fig.width=18,fig.height=7}
importance.vars(df[,-1],'Loan_Status')
```

Segundo o gráfico acima as variáveis de maior importância para explicar a variável __Loan_Status__, são:

* ApplicationIncome: Renda
* CoapplicationIncome: Renda familiar
* Loan Amount: Quantidade do empréstimo (em milhares)
* Credit_History: Se a pessoa possui empréstimos passados
* Loan_Amount_Term: Tempo para quitação da dívida (em dias)

Intuitivamente podemos pensar que se queremos saber se um determinado cliente irá quitar ou não a dívida de seu empréstimo essas variáveis parecem fazer todo o sentido.

# O Algoritmo De Boruta

  * Tenta selecionar as variáveis importantes do conjunto de dados que discriminam a variável resposta.
  * Então ele treina um classificador no conjunto de dados. 
  * Faz um rank da importância da variável com base em um score. 
  
  
```{r fig.width=15, fig.height=6,message=FALSE,warning=FALSE}
set.seed(2510)
boruta.imp <- Boruta(LoanAmount ~ ., data=df[,-1], doTrace=2)  # perform Boruta search
```

```{r select-cols-int}
cols.imp <- names(boruta.imp$finalDecision[boruta.imp$finalDecision %in% c("Confirmed", "Tentative")])  # collect
```

## Plot da importância da variável

```{r fig.width=15, fig.height=6}
plot(boruta.imp, cex.axis=.5, las=2,srt=45 ,xlab="", main="Variable Importance")
```

Lendo o Dicionário de dados

```{r}
dic = readxl::read_xlsx('../dados/dicionario_de_dados.xlsx')
```

Segundo o gráfico acima as variáveis de maior importância para explicar a variável __LoanAmount__, são:

```{r}
lz<-lapply(1:ncol(boruta.imp$ImpHistory),function(i)
                  boruta.imp$ImpHistory[is.finite(boruta.imp$ImpHistory[,i]),i])

names(lz) <- colnames(boruta.imp$ImpHistory)
Labels <- sort(sapply(lz,median), decreasing = T)
df.rank = data.frame(Importance_Vars = names(Labels), Rank = Labels, row.names = NULL)  
```

Juntando as informações

```{r}
inner_join(df.rank,dic,by = 'Importance_Vars' )
```

Me parece que neste caso a tarefa de determinar o perfil de empréstimo a um determinado cliente é significativamente mais complexa. 

## Output da Analytic Base Table

```{r}
write.csv(df,'../outputs/df_abt.csv')
```



